SANTIAGO RAMBEAUD V.

FULL STACK DEVELOPER



+39 350 921 0118



santirambeaudvazquez@gmail.com



https://portfolio-srv.vercel.app/



https://github.com/SantiRV

Sono un Full Stack Developer con 5 anni di esperienza, appassionato di tecnologia e specializzato nella creazione di soluzioni web e mobile. Organizzato, responsabile e orientato ai risultati, affronto ogni progetto con dedizione e attenzione ai dettagli. Fuori dal lavoro, amo lo sport e i viaggi, che arricchiscono la mia visione creativa e professionale.

ISTRUZIONE

2019-2023

Universidad Nacional de Córdoba

Full Stack Developer

2009-2014 Escuela Normal República de Nicaragua

Bachiller en Físico Matemático

SKILLS

- Esperienza nel lavoro sia in Back-end che in Front-end e nella gestione di basi di dati con tecnologie come JavaScript, React, Redux, Express.js, PostgreSQL, Node.js, e altre
- Competente nel lavoro di squadra, con una forte preferenza per le metodologie SCRUM e l'utilizzo di piattaforme collaborative.
- Lingue: Madrelingua spagnolo, avanzato in inglese e italiano, e francese base.

ESPERIENZA LAVORATIVA

front-end developer

ICuracao, 2022 - 2023

Ho lavorato nello sviluppo di software, concentrandomi su miglioramenti e aggiornamenti del front-end. Ho contribuito sia agli aggiornamenti che al design della pagina web, migliorando l'esperienza utente e l'interfaccia grafica

Full stack developer

Soy Henry, 2021 - 2022

Ho sviluppato il mio primo progetto di gruppo, un e-commerce, dove ho lavorato sia sul database che sul back-end, e successivamente ho contribuito anche al front-end. Questo progetto mi ha permesso di mettere alla prova tutte le mie competenze come programmatore e di migliorare le mie capacità di lavoro in team

Full stack teching assistant

Soy Henry 2021

Mi sono sviluppato come assistente accademico, aiutando gli studenti dei corsi inferiori a migliorare le loro competenze di programmazione. Ho coordinato lavori di gruppo e ho risolto i dubbi relativi a questi progetti, favorendo una maggiore efficienza e collaborazione.